臺灣臺北地方法院刑事判決　　　　　　　96年度易字第1222號
　　公　訴　人　臺灣臺北地方法院檢察署檢察官
　　被　　　告　甲○○
　　　　　　　　　　　　（現另案在臺灣臺北監獄執行中）
上開被告因違反毒品危害防制條例案件，經檢察官提起公訴（九
十六年度毒偵字第一四三五號），因被告於本院準備程序中就被
訴事實為有罪之陳述，經本院裁定改進行簡式審判程序，本院判
決如下：
    主  文
甲○○施用第二級毒品，累犯，處有期徒刑肆月，如易科罰金，
以新臺幣壹仟元折算壹日，扣案吸食器壹個沒收銷燬。
    事  實
一、甲○○前於民國八十八年間因施用毒品案件，經臺灣桃園地
    方法院以八十八年度毒聲字第六○四五號裁定送觀察、勒戒
    ，因有繼續施用毒品之傾向，而經臺灣桃園地方法院以八十
    八年度毒聲字第六五九八號裁定令入戒治處所施以強制戒治
    ，因停止強制戒治付保護管束期滿未經撤銷而執行完畢，復
    經臺灣桃園地方法院檢察署檢察官於八十九年十一月十四日
    以八十九年度戒偵字第六九一號不起訴處分確定，又因竊盜
    及自九十一年十二月中旬某日起至九十三年一月二十日中午
    十二時止之連續施用第二級毒品案件，分經本院以九十三年
    度易字第二九四號、九十三年度簡字第一○二二號判處有期
    徒刑一年四月、六月，二案經本院以九十四年度聲字第七二
    三號定應執行刑為有期徒刑一年九月，迄至九十四年十二月
    三日因累進縮刑而執行完畢，竟仍不知悔改，復基於施用第
    二級毒品安非他命之犯意，於九十五年十月二十八日晚上十
    時許，在臺北縣新店市○○路○段一二○巷六號住處以燒烤
    吸食器之方式施用安非他命一次，嗣於同年月三十一日凌晨
    一時許為警在臺北縣新店市○○路○段八○○號之「五城加
    油站」前查獲，並扣得其所有供施用安非他命而未清洗之吸
    食器一個，始查悉上情。
二、案經臺北縣警察局新店分局報請臺灣臺北地方法院檢察署檢
    察官偵查起訴。
    理  由
一、上開犯罪事實，業據被告甲○○於警詢、偵查及本院審理中
    坦白承認，而被告於上開時間為警查獲所採得之尿液，經送
    臺灣檢驗科技股份有限公司鑑定，呈安非他命類陽性反應，
    有該公司出具之濫用藥物尿液檢驗報告及臺北縣警察局新店
    分局偵辦毒品危害防制條例案被移送者姓名及代碼對照表在
    卷可稽，被告自白與事實相符。又被告前於八十八年間因施
    用毒品案件，經臺灣桃園地方法院以八十八年度毒聲字第六
    ○四五號裁定送觀察、勒戒，因有繼續施用毒品之傾向，而
    經臺灣桃園地方法院以八十八年度毒聲字第六五九八號裁定
    令入戒治處所施以強制戒治，因停止強制戒治付保護管束期
    滿未經撤銷而執行完畢，復經臺灣桃園地方法院檢察署檢察
    官於八十九年十一月十四日以八十九年度戒偵字第六九一號
    不起訴處分確定，又因自九十一年十二月中旬某日起至九十
    三年一月二十日中午十二時止之連續施用第二級毒品案件，
    經本院以九十三年度簡字第一○二二號判處有期徒刑六月確
    定等情，有臺灣高等法院被告前案紀錄表及相關不起訴處分
    書、判決書附卷可參，是本案被告所犯施用第二級毒品安非
    他命之犯行堪以認定。至於本案起訴之範圍，業經蒞庭檢察
    官當庭確認僅就被告於九十五年十月二十八日施用第二級毒
    品安非他命一次之行為提起公訴，是本院自僅就上開經確認
    之起訴範圍加以審理，併此敘明。
二、查安非他命，係毒品危害防制條例第二條第二項第二款所規
    定之第二級毒品，故核被告所為，係犯毒品危害防制條例第
    十條第二項之施用第二級毒品罪。又被告持有安非他命以施
    用，持有之低度行為，應為施用之高度行為所吸收，不另論
    罪。爰審酌被告於警詢、偵查及本院審理中均坦承犯行，犯
    後態度良好，因施用毒品受觀察、勒戒後，仍不知戒絕毒癮
    ，再次施用危害自己身體健康之毒品而為警查獲，犯罪動機
    、目的且前案（即本院九十三年度簡字第一○二二號判決）
    係就被告自九十一年十二月中旬某日起至九十三年一月二十
    日中午十二時止之連續施用第二級毒品案件判處有期徒刑六
    月等情狀，量處如主文所示之刑。至於扣案之吸食器一組，
    為被告所有供施用安非他命所用，且未及清洗即遭警查獲等
    情，復為被告所自承在卷可按，因使用過吸食器所殘留第二
    級毒品安非他命成分無從分離，應依毒品危害防制條例第十
    八條第一項前段併與宣告沒收銷燬。
三、另被告於九十五年十月十六日在臺北縣三重市○○路某旅社
    、於九十五年十二月八日為警採尿前九十六小時內之某時施
    用第二級毒品安非他命部分（即臺灣臺北地方法院檢察署九
    十六年度毒偵字第三四七號、臺灣板橋地方法院檢察署九十
    六年度毒偵字第二一一五號），與本案之犯罪時間分別有間
    隔十餘日及二月有餘，且屬分別經警查獲，是尚難認定上開
    二案與本案有何一罪之關係，是本院自無從併與審究，附此
    敘明。
據上論斷，應依刑事訴訟法第二百八十四條之一、第二百七十三
條之一第一項、第二百九十九條第一項前段，毒品危害防制條例
第十條第二項、第十八條第一項前段，刑法第十一條前段、第四
十七條第一項、第四十一條第一項前段，判決如主文。
本案經檢察官陳韻如到庭執行職務
中　　華　　民　　國　　96　　年　　5 　　月　　31　　日
                        臺灣臺北地方法院刑事第八庭
                            法  官  唐于智
上正本證明與原本無異。
如不服本判決，應於判決送達後10日內，向本院提出上訴狀。
                            書記官  李玟郁
中　　華　　民　　國　　96　　年　　6 　　月　　1 　　日
附錄本案論罪法條
毒品危害防制條例第10條第2項
施用第二級毒品者，處3 年以下有期徒刑。
